---
title: "Byty v Praze "
author: 
date: "`r format(Sys.time(), '%d.%m.%Y')`"
output: html_document
---


```{r transform_data, include=FALSE,}
byty <- read.csv("rentals.csv")
# summary(byty)
byty <- byty[byty$Rent != 0,]

byty$plyn <- ifelse(regexpr('plyn', byty$Description) == -1, "neni_plyn", "je_plyn")
byty$garaz <- ifelse(regexpr('garáž', byty$Description) == -1, "neni_garaz", "je_garaz")

byty <- byty[byty$Disposition %in% c("1+kk", "1+1", "Garsoniéra"),]
#byty$disp <- ifelse(byty$Disposition == "2+kk", "2k", "1k")

# aggregate(byty$Rent ~ byty$District, FUN = function(x) c(mean(x) ,sd(x), min(x), max(x), length(x)))


#byty1 <- byty[byty$disp == "1k",]
#byty2 <- byty[byty$disp == "2k",]


```


Ze serveru [bezrealitky.cz](bezrealitky.cz) jsme vzali `r nrow(byty)` nabídek nájmů bytů dispozice 1+kk nebo 1+1 z `r length(levels((byty$District)))` pražských čtvrtí, ve kterých bychom byli ochotní bydlet (k `r format(Sys.time(), '%d.%m.%Y')`). Je vidět, že Košíře se drží na nižších cenách než ostatní čtvrti. 

```{r boxplot_1k_2k, include=TRUE, echo = FALSE, fig.width=15, fig.height=8}

boxplot(byty$Rent ~ byty$District, col = "orangered4", main = "Byty 1+kk, 1+1", las = 2, ylab = "Cena [Kč]")
#boxplot(byty2$Rent ~ byty2$District, col = "forestgreen", main = "Byty 2+kk")

```

```{r model, include = FALSE}
byty <- byty[!(byty$District %in% c("vysehrad", "mala-strana")),]

# interactions not significant
# District and Area significant
model0 <- lm(byty$Rent ~ byty$Area)
model <- lm(Rent ~ District + Area, data = byty)
anova(model, model0)
summary(model)
model$coefficients
7912-2672+173*44

#plot(predict(model))
new <- data.frame(District = "kosire", Area = 44)
predict(model, newdata = new, interval = "confidence")

```

Pro analýzu ceny nájmu použijeme lineární regresi, ve které je odezva nájem a nezávislé proměnné jsou plocha bytu a čtvrť města. Pro byt s rozlohou 44 m^2^ v Košířích dostaneme predikovanou cenu `r format(predict(model, newdata = new), nsmall = 2, digits = 2)` Kč s dolní mezí 95% intervalu spolehlivosti `r format(predict(model, newdata = new, interval = "confidence")[2], nsmall = 2, digits = 2)` Kč a horní mezí 95% intervalu spolehlivosti `r format(predict(model, newdata = new, interval = "confidence")[3], nsmall = 2, digits = 2)` Kč.


